【裁判字號】    97,交簡上,154
【裁判日期】    970916
【裁判案由】    過失傷害
【裁判全文】
臺灣板橋地方法院刑事判決           97年度交簡上字第154號
上  訴  人  臺灣板橋地方法院檢察署檢察官
上  訴  人
即  被  告  甲○○
輔  佐  人
即被告配偶  乙○○
上列上訴人等因被告過失傷害案件，不服本院中華民國97年3 月
31日第一審簡易判決（96年度交簡字第2377號，聲請簡易判決處
刑案號：96年度偵字第22576 號），提起上訴，本院管轄第二審
之合議庭裁定依簡式審判程序審理，並判決如下：
    主      文
上訴駁回。
    事實及理由
一、本案被告甲○○所犯係死刑、無期徒刑、最輕本刑為3 年以
    上有期徒刑或高等法院管轄第一審案件以外之罪，其於準備
    程序中就被訴事實為有罪之陳述，本院即依刑事訴訟法第45
    5 條之1 第3 項準用同法第364 條及同法第273 條之1 第1
    項之規定，經本院告知簡式審判程序之旨，並聽取檢察官及
    被告之意見後，裁定本案進行簡式審判程序，合先敘明。
二、本案經本院審理結果，認第一審判決以被告所為係犯刑法第
    284 條第2 項前段之業務過失傷害罪，依刑事訴訟法第449
    條第1 項前段、第3 項、（第454 條第2 項），刑法第284
    條第2 項前段、第62條前段、第41條第1 項前段，刑法施行
    法第1 條之1 之規定，並審酌被告過失程度非微，被害人所
    受損害不輕，且迄未與被害人達成和解並賠償損害以獲得諒
    解，兼衡被告於犯罪後尚能坦承犯行等一切情狀，量處拘役
    50日，並諭知易科罰金之折算標準，其認事用法及量刑均屬
    妥適，應予維持，並引用第一審簡易判決書記載之事實、理
    由及證據（詳如附件）。
三、檢察官上訴意旨乃循告訴人之請求，認原審量刑過輕，請求
    將原判決撤銷，更為適當之判決等語，被告上訴略以：原審
    量刑過重，請求從輕量刑等語。惟按關於刑之量定，係實體
    法上賦予法院得為自由裁量之事項，倘其未有逾越法律所規
    定之範圍，或濫用其權限，即不得任意指摘為違法，檢察官
    及被告雖均就原審法院適法範圍裁量權之行使為爭執，惟原
    審量定刑期，已審酌被告各種犯罪情狀，並無失出，是檢察
    官上訴稱原審量刑過輕等語，被告上訴稱原審量刑過重等語
    ，均無理由，應予駁回。
據上論斷，應依刑事訴訟法第455 條之1 第1 項、第3 項、第36
4 條、第273 條之1 第1 項、第368 條、第373 條，判決如主文
。
本案經檢察官郭季青到庭執行職務。
中    華    民    國    97    年    9     月    16    日
                  刑事第十七庭  審判長法  官  許必奇
                                      法  官  陳明偉
                                      法  官  鄧雅心
以上正本證明與原本無異。
本判決不得上訴。
                                      書記官  王小芬
中    華    民    國    97    年    9     月    16    日
附件：


司法院資訊處製作；財團法人民間司法改革基金會備份。
